臺灣屏東地方法院刑事判決　　　　　　　　　　　　　　九十一年度交易字第一號
　　公　訴　人　臺灣屏東地方法院檢察署檢察官
　　被　　　告　乙○○
右列被告因過失傷害案件，經檢察官提起公訴（九十年度偵字第六九三九號），本院
判決如左：
    主  文
乙○○因過失傷害人，處拘役伍拾日，如易科罰金，以參佰元折算壹日。
    事  實
一、乙○○於民國九十年八月二十三日上午十時許，騎乘車號ＷＰＨ─九三九號輕型
    機車，搭載其女吳慧綾，沿屏東縣潮州鎮○○路外側車道，由北往南行駛，途經
    文化路與永坤路交岔路口，欲左轉永坤路時，本應注意轉彎車應讓直行車先行，
    且應行至交岔路口中心處再行左轉，而依當時情形又無不能注意之情事，惟竟疏
    於注意，即貿然在上開交岔路口中心處前左轉往永坤路方向行駛，適有無機車駕
    駛執照之陳義正騎乘車號ＡＷＺ─六四八號重型機車，搭載其妻甲○○，沿文化
    路之內側車道，由北往南直行至前揭路口，而與突然左轉之乙○○發生碰撞，兩
    機車所搭載之乘客於撞擊後紛紛跌落地面，其中甲○○因此受有第二腰椎壓迫性
    骨折及胸部挫傷等傷害；乙○○之女吳慧綾則受有頭部外傷併腦震盪（吳慧綾受
    傷部分未據告訴）。
二、案經甲○○訴由屏東縣警察局潮州分局報請台灣屏東地方法院檢察署檢察官偵查
    起訴。
    理  由
一、訊據被告乙○○固坦承有於上揭時、地發生車禍，惟矢口否認其有何過失，辯稱
    ：車禍發生前，伊正在左轉，但有停下來，車禍之發生乃是因為甲○○之夫開車
    車速過快、任意超車所致云云。經查：右開事實業據證人即告訴人之夫陳義正證
    述屬實，並有道路交通事故調查報告表、診斷證明書三張及現場照片三張附卷可
    稽。被告雖以前揭情詞為辯，然其於警訊中已自陳：「．．我當（時）欲左轉往
    四維路方向，然後他從後方撞上，撞到哪裡我已經沒印象了，．．『車禍發生時
    我沒有看見對方車輛』，當時對方車輛是與我同向，．．」等語明確（警卷第四
    頁背面參照）；復於偵查中供稱：「．．我當時騎在機車道，他（按指陳義正）
    騎在快車道，我有打方向燈要左轉永坤路，因為他騎得較快，是他車頭撞到我車
    後方，『當時撞擊點在路口』，．．」（偵卷第六頁）等語無訛，足見車禍發生
    時，雙方皆已進入交岔路口，且被告左轉時並未注意後方來車，故而未讓直行車
    先行綦明。再觀諸卷附道路交通事故調查報告表事故現場圖所繪之刮痕及雙方機
    車倒地位置，亦可推知被告並未行至交岔路口中心處即搶先左轉，其有過失實為
    明顯，渠空言否認無過失云云，尚無可採。
二、按汽車（含機器腳踏車）行駛至交岔路口左轉彎時，應行至交岔路口中心處左轉
    ，且轉彎車應讓直行車先行，道路交通安全規則第一百零二條第一項第四款、第
    六款前段對此分別定有明文，是被告於右揭時、地駕車，本應注意上揭規定，且
    觀諸卷附道路交通事故調查報告表記載：肇事路口設有行車管制號誌，且動作正
    常；天候晴朗、日間有自然光；路面乾燥無缺陷、無障礙物、視距良好，堪認無
    不能注意之情事，惟竟疏於注意，即貿然於路口中心處前左轉，致直行之機車乘
    客甲○○受撞倒地，其有過失已灼然甚明。本案經送台灣省高屏澎區車輛行車事
    故鑑定委員鑑定結果，亦認乙○○駕駛輕機車左轉未讓直行車先行為肇事原因，
    此有該會高屏澎鑑字第九○一六四五號鑑定意見書在卷可佐。末查告訴人甲○○
    因本件車禍而受到前述傷害，有前開道路交通事故調查報告表及茂隆骨科醫院出
    具之診斷證明書附卷可證，是告訴人所受傷害與被告之過失行為間具有相當因果
    關係，亦堪認定。本件事證已臻明確，被告犯行洵堪認定。至被告雖聲請將此案
    重新再送鑑定，然因本案事實已甚明朗，本院因認無再送鑑定之必要，併此敘明
    。
三、核被告乙○○所為，係犯刑法第二百八十四條第一項前段之過失傷害罪。茲審酌
    被告並無前科，其過失之程度、告訴人受傷之狀況、雙方因賠償金額未能達成協
    議，致被告尚未能賠償被害人等一切情狀，爰量處如主文所示之刑，並諭知易科
    罰金之折算標準，以資警惕。
據上論斷，應依刑事訴訟法第二百九十九條第一項前段，刑法二百八十四條第一項前
段、第四十一條第一項前段，罰金罰鍰提高標準條例第一條前段、第二條，判決如主
文。
中      華      民      國      九十一    年     一     月    三十一    日
                                      臺灣屏東地方法院交通法庭
                                          法  官  王以齊
右正本證明與原本無異。
對於本判決如有不服應於收受送達後十日內向本院提出上訴書狀上訴於台灣高等法院
高雄分院並按他造當事人之人數附具繕本。
              書記官  林天化
中      華      民      國      九十一    年     二     月      一      日
附錄本判決論罪之法條：
刑法二百八十四條第一項前段
因過失傷害人者，處六月以下有期徒刑、拘役或五百元以下罰金。
